臺灣臺北地方法院刑事判決　　　　　　　 100年度易字第37號
公　訴　人　臺灣臺北地方法院檢察署檢察官
被　　　告　劉裕隆
上列被告因恐嚇案件，經檢察官提起公訴（99年度偵字第22388
號），嗣於本院準備程序中，被告就被訴事實為有罪之陳述，經
告以簡式審判之要旨，並聽取當事人意見後，本院裁定行簡式審
判程序，判決如下：
    主  文
劉裕隆以加害生命、身體之事，恐嚇他人致生危害於安全，處拘
役拾日，如易科罰金，以新臺幣壹仟元折算壹日。
    事  實
一、劉裕隆本係黃書筠友人，因就請求返還物品等事與黃書筠交
    惡，竟基於恐嚇之接續犯意，先後於民國99年5 月14日下午
    16時10分許、99年5 月16日下午18時28分許及99年5 月29日
    下午16時6 分許，在臺北市大安區○○○路○ 段9 巷8 號住
    處，接續使用其所有之網路信箱帳號liu9600@hotmail.com
    ，寄發電子郵件至黃書筠所使用之ida00000000@hotmail.co
    m 電子郵件信箱，內容分別載有「要找你很困難嗎？尋人啟
    事再加印你的照片上去，應該不難的吧！去你家貼尋人啟事
    ？請人去妳公司站崗？去學校門口問？任何方法我都會去嘗
    試？不管你躲在哪裡，為了這口氣，我都會把你挖出來。當
    一個人喪失理智時，妳知道什麼事情都可以做的出來的。現
    在是我找妳，當妳在找我時，我會讓妳知道這個滋味，妳當
    真認為我沒有東西嗎？別忘了，妳狠，我絕對比妳更狠。」
    、「當妳處於恐懼時，可曾想過這些恐懼會轉嫁至妳家人呢
    ？... 妳越不希望的事情，我越是想讓妳" 噩夢成真" ！
    ... 」及「6 月剛開始成為無業遊民，專心的開始另一場遊
    戲。恐慌嗎？害怕嗎？何時會出現在大陸？何時會遇見？都
    在開始籌畫中！不甘心就這樣！認為在大陸就找不著嗎？可
    以躲一輩子，就能找一輩子。東西就盡情享用吧！反正騙子
    的心態就是昧著良心過日子，對吧！好戲正要開始！抓迷藏
    的遊戲正要展開，想起來就覺得刺激。躲好嘿！藏好嘿！遊
    戲開始了。」等文字，以此加害生命、身體之事恫嚇黃書筠
    ，致黃書筠閱讀後心生畏懼，足生危害於黃書筠之安全。
二、案經黃書筠訴由臺北市政府警察局松山分局報告臺灣臺北地
    方法院檢察署檢察官偵查起訴。
    理  由
一、上開犯罪事實，業據被告劉裕隆坦承不諱（見本院卷第11頁
    反面），並核與證人即告訴人黃書筠所證述之被害情節相符
    （見臺灣臺北地方法院檢察署99年度偵字第22388 號卷，下
    稱偵卷第13頁至第14頁、第41頁至第42頁），復有卷附電子
    郵件列印畫面1 份附卷可稽（見偵卷第26頁至第27頁、第43
    頁至第50頁），足認被告上開任意性自白與事實相符，是本
    件事證明確，犯行堪以認定，應予依法論科。
二、按刑法第305 條之恐嚇罪，所稱以加害生命、身體、自由、
    名譽、財產之事，恐嚇他人者，係指以使人心生畏怖為目的
    ，而通知將加惡害之旨於被害人而言（最高法院52年臺上字
    第751 號判例意旨參照）。經查，被告以上開電子郵件向告
    訴人恫稱「當一個人喪失理智時，妳知道什麼事情都可以做
    的出來的」、「別忘了，妳狠，我絕對比妳更狠」、「當妳
    處於恐懼時，可曾想過這些恐懼會轉嫁至妳家人呢？... 妳
    越不希望的事情，我越是想讓妳" 噩夢成真" ！... 」、「
    好戲正要開始！抓迷藏的遊戲正要展開，想起來就覺得刺激
    。躲好嘿！藏好嘿！遊戲開始了。」等語，均係以加害生命
    、身體之事對其恐嚇，衡情均已足使人心生畏懼，此據告訴
    人於偵查中證稱：被告不斷寫信到伊的電子信箱，伊看到之
    後超害怕等語亦明（見偵卷第41頁），自足生危害於告訴人
    生命、身體之安全。是核被告所為，係犯刑法第305 條之恐
    嚇危害安全罪。被告先後接續數次恐嚇告訴人之話語，係於
    密切接近之時、地實施，侵害法益同一，各行為獨立性極為
    薄弱，且係出於同一債務糾紛引起，依一般社會健全觀念，
    在時間差距上，難以強行分開，應視為數個舉動之接續施行
    ，合為包括之一行為予以評價，屬接續犯。爰審酌被告前未
    曾受有期徒刑以上刑之宣告，有臺灣高等法院被告前案紀錄
    表1 紙在卷可稽（見本院卷第4 頁），素行尚可，竟僅因欲
    向告訴人請求返還物品等情，不思循合法程序請求，而以前
    開恐嚇告訴人之方式為之，致告訴人所受心理壓力非輕，且
    顯見被告之法治意識相當薄弱，惟念及被告犯後於審理中坦
    承犯行，尚有悔意，是其態度非劣，另審酌被告生活狀況為
    小康、智識程度為高中畢業等一切情狀，量處如主文所示之
    刑，並諭知易科罰金之折算標準。
三、據上論斷，應依刑事訴訟法第273 條之1 第1 項、第299 條
    第1 項前段，刑法第305 條、第41條第1 項前段，刑法施行
    法第1條之1 第1 項、第2 項前段，判決如主文。
本案經檢察官徐仕瑋到庭執行職務。
中    華    民    國    100   年     2    月    18    日
                  刑事第十七庭法  官  葉力旗
以上正本證明與原本無異。
如不服本判決應於收受送達後10日內向本院提出上訴書狀，並應
敘述具體理由；其未敘述上訴理由者，應於上訴期間屆滿後20日
內向本院補提理由書（均須按他造當事人之人數附繕）「切勿逕
送上級法院」。
                              書記官  林碧華
中    華    民    國    100   年    2    月    18     日
附錄本案論罪科刑法條全文：
中華民國刑法第305 條
以加害生命、身體、自由、名譽、財產之事，恐嚇他人致生危害
於安全者，處2年以下有期徒刑、拘役或300元以下罰金